臺灣臺中地方法院民事判決  
                                111年度重訴字第206號
原      告  臺灣銀行股份有限公司

法定代理人  許志文  
訴訟代理人  莊中原  
被      告  泛德利實業有限公司

兼
法定代理人  林敏郎  

被      告  蘇美雪  
上列當事人間清償借款事件，本院於民國111年8月1日言詞辯論
終結，判決如下：
    主    文
被告應連帶給付原告新臺幣871萬3415元及如附表所示之利息及
違約金。
訴訟費用由被告連帶負擔。
    事實及理由
壹、程序方面：本件被告均未於言詞辯論期日到場，核無民事訴
    訟法第386條各款所列情形，爰依原告之聲請，由其一造辯
    論而為判決。
貳、原告主張：被告泛德利實業有限公司（下稱泛德利公司）以
    被告林敏郎、蘇美雪為連帶保證人，分別於民國109年6月3
    日、110年1月6日與原告簽訂放款借據5筆（如附表所示），
    約定借款編號(1)90萬元、編號(2)45萬元；編號(3)700萬元
    、編號(4)250萬元、編號(5)350萬元，編號(1)～(2)各為期3
    年（均自109年6月3日至112年6月3日止）、編號(3)～(5)各
    為期1年（均自110年1月6日起至111年1月6日止），編號(1)
    ～(2)筆約定自撥款後，本金分36期，109年7月3日為第1期，
    嗣後每月平均攤還，利息按月繳付，按年率1.845％計算，上
    開借款利率係按訂約日中華郵政股份有限公司郵政儲金2年
    期定期儲蓄存款（下稱機動利率）加計加碼年率1.0%訂定，
    並於機動利率調整時，自調整日起，按調整後之利率，加上
    開加碼年率計算。編號(3)～(5)筆約定自110年1月6日起至11
    1年1月6日止，於動用借款後，按月於每月6日付息一次，按
    年率編號(3)1.99%、編號(4)2.195％、編號(5)2.195%計算，
    上開借款利率係按訂約日，依原告二年期定期儲蓄存款（一
    般）機動利率（目前為0.845%）加個別加碼年率訂定，並於
    原告利率調整時，自調整日起，按調整後之二年期定期儲蓄
    存款（一般）機動利率，加上開個別加碼年率計算。倘被告
    未依期還本或付息時，除願就遲延還本部份，自遲延時起，
    按應繳款日之利率計付遲延利息外，並應另給付違約金，又
    自轉列催收款項之日起（本案各筆借款皆於111年3月1轉列
    催收款項），遲延利息之利率，改按轉列催收款項日之本借
    款利率加年率1％固定計算，至於本金違約金及利息違約金，
    其逾期在六個月以內者，利率改按上開遲延利率10％，逾期
    六個月以上者，就超過六個月部份，改按上開遲延利率20％
    固定計算違約金。詎被告對原告所負債務編號(1)～(2)筆自1
    10年10月3日起；編號(3)～(5)筆自110年10月6日起，即未依
    約清償或攤還本金，原告催告後終止借款，被告尚積欠借款
    本金合計871萬3415元及詳如附表所示之利息、違約金，且
    因被告泛德利公司已於110年10月29日經台灣票據交換所通
    報拒絕往來，無須事先通知或催告，各筆借款皆視為全部到
    期。而被告林敏郎、蘇美雪為連帶保證人，故依照消費借貸
    和連帶保證契約，請求被告連帶清償等語。並聲明：如主文
    所示。
參、被告均未於言詞辯論期日到場，亦未提出準備書狀作何聲明
    或陳述。
肆、本院得心證之理由：
一、按消費借貸之借用人應於約定期限內，返還與借用物種類、
    品質、數量相同之物；又遲延之債務，以支付金錢為標的者
    ，債權人得請求依法定利率計算之遲延利息，但約定利率較
    高者，仍從其約定利率，民法第478條前段、第233條第1項
    亦有明文。又保證債務之所謂連帶，係指保證人與主債務人
    負同一債務，對於債權人各負全部給付之責任者而言，此就
    民法第272條第1項規定連帶債務之文義參照觀之甚明（最高
    法院45年台上字第1426號裁判意旨參照）。而連帶債務之債
    權人，依同法第273條第1項規定，得對於債務人中之一人或
    數人或其全體，同時或先後請求全部或一部之給付。
二、經查，原告主張之事實，已據其提出與所述相符之放款借據
    4份、委任開發國內信用狀約定書1份及催收查詢單（本院卷
    第17～67頁）、郵政儲金利率表（本院卷第73頁）為證，應
    堪採信。是原告依消費借貸及連帶保證之法律關係，請求被
    告連帶給付如主文第1項所示之本金、利息及違約金，即無
    不合，應予准許。
三、因本案事證已臻明確，兩造其餘主張陳述及所提之證據，均
    毋庸再予審酌，附此敘明。
伍、結論：原告之訴為有理由，依民事訴訟法第385條第1項前段
    、第78條、第85條第2項，判決如主文。
中　　華　　民　　國　　111 　年　　8 　　月　　22　　日
                  民事第一庭    法  官  蕭一弘
正本係照原本作成。
如對本判決上訴，須於判決送達後20日內向本院提出上訴狀。如
委任律師提起上訴者，應一併繳納上訴審裁判費。
中　　華　　民　　國　　111 　年　　8 　　月　　22　　日
                                書記官　黃馨萱

附表
編號 本金金額 (新臺幣) 遲延利息 起算期間 年利率 違約金 1 538,711 110.10.04 111.03.01 1.845% 自110.11.05起至111.03.01止，按左列利率10％計算之違約金。   111.03.02起至清償日止 2.845% (1)自111.03.02起至111.05.03止，按左列利率10％計算之違約金。 (2)自111.05.04起至清償日止，按左列利率20％計算之違約金。 2 269,354 110.10.04 111.03.01 1.845% 自110.11.05起至111.03.01止，按左列利率10％計算之違約金。   110.03.02起至清償日止 2.845% (1)自111.03.02起至111.05.03止，按左列利率10％計算之違約金。 (2)自111.05.04起至清償日止，按左列利率20％計算之違約金。 3 2,920,000 110.10.07 111.03.01 1.995% 自110.11.08起至111.03.01止，按左列利率10％計算之違約金。   111.03.02起 至清償日止 2.995% (1)自111.03.02起至111.05.06止，按左列利率10％計算之違約金。 (2)自111.05.07起至清償日止，按左列利率20％計算之違約金。 4 2,500,000 110.10.07 111.03.01 2.195% 自110.11.08起至111.03.01止，按左列利率10％計算之違約金。   111.03.02起 至清償日止 3.195% (1)自111.03.02起至111.05.06止，按左列利率10％計算之違約金。 (2)自111.05.07起至清償日止，按左列利率20％計算之違約金。 5 2,485,350 110.10.07 111.03.01 2.195% 自110.11.08起至111.03.01止，按左列利率10％計算之違約金。   110.03.02起 至清償日止 3.195% (1)自111.03.02起至111.05.06止，按左列利率10％計算之違約金。 (2)自111.05.07起至清償日止，按左列利率20％計算之違約金。